臺灣臺北地方法院刑事判決
110年度訴字第332號
                                      110年度訴字第489號
公  訴  人  臺灣臺北地方檢察署檢察官
被      告  郭子維



選任辯護人  簡靖軒律師
            趙元昊律師                           
被      告  邱崑源



            丁苡宸


                    居臺中市○區○○路000巷0號0樓之0    （現於法務部○○○○○○○○觀察勒戒中）    
            朱宇崴


上列被告等因詐欺案件，經檢察官提起公訴（臺灣臺北地方檢察署108年度偵字第13677號）、追加起訴（臺灣臺北地方檢察署110年度偵字第1497號），本院判決如下：　　　　　　　　　　     主  文　　　　　
戊○○犯三人以上共同詐欺取財罪，處有期徒刑壹年肆月。未扣案
之犯罪所得新臺幣壹萬元沒收，如全部或一部不能沒收或不宜執
行沒收時，追徵其價額。
丙○○犯幫助詐欺取財罪，處有期徒刑肆月，如易科罰金，以新臺
幣壹仟元折算壹日。
朱宇崴無罪。
甲○○被訴部分公訴不受理。
    事  實
一、戊○○與詐欺集團成員，共同意圖為自己不法之所有，基於三
    人以上共同犯詐欺取財之犯意聯絡，於如附表編號5「匯款
    日期」欄所示時間前之不詳時間，將自己所有之中國信託商
    業銀行帳號000000000000號帳戶（下稱中國信託帳戶）提供
    予真實姓名年籍均不詳之詐欺集團所屬成員使用，嗣該詐欺集
    團所屬成員取得前開帳戶資料後，即由自稱「王美芳」之女
    子假意與丁○○交往，再自民國106年5月間起，陸續向丁○○誆
    稱遭不詳人士強擄至臺中市某酒店上班、需繳付公司紅單、
    補單等各種虛偽藉口，而向丁○○要求借款協助(即俗稱「剝
    皮酒店」手法)，致丁○○陷於錯誤，而於如附表編號5「匯款
    時間」欄所示之時間，匯款新臺幣（下同）1萬元至戊○○前
    開帳戶，戊○○取得詐欺款項後，旋即將該筆款項匯至其他帳
    戶。
二、丙○○應可預見提供自己金融帳戶之存摺、提款卡及密碼等帳
    戶資料予陌生人士使用，常與財產犯罪密切相關，可能被犯
    罪集團所利用以遂行詐欺犯罪及隱匿、掩飾犯罪所得之財物或
    財產上利益之目的，竟仍不違背其本意，為獲取出租帳戶每週
    可獲得2,000元之報酬，基於幫助詐欺之犯意，於如附表編
    號1「匯款日期」欄所示時間前之不詳時間，將自己所有之
    板信商業銀行帳號00000000000000號帳戶（下稱板信銀行帳
    戶）之存摺、提款卡或密碼等資料出租予綽號「阿賢」之詐
    欺集團所屬成員使用。該詐欺集團所屬成員取得前開帳戶資
    料後，即以「剝皮酒店」手法，致丁○○陷於錯誤，而於如附
    表編號1「匯款時間」欄所示之時間，匯款4萬元至丙○○前開
    帳戶。
三、嗣於108年1月8日「王美芳」以相同手法向丁○○借款6萬元，
    丁○○雖察覺有異而報警，仍對「王美芳」佯稱應允借款並要
    求在臺北市○○區○○路00○0號西門捷運站出口交付借款，邱智
    隆(所涉詐欺取財犯行業經判決有罪確定)知曉後，遂通知鄭
    兆鈞、陳家祥(業經不起訴處分確定)依該集團自稱「雲朵」
    之女子電話指示，於同日21時許至西門捷運站2號出口向丁○○收取6萬元，待丁○○攜款與鄭兆鈞、陳家祥在西門捷運站2
    號出口見面，獲報在旁埋伏之警員旋逮捕鄭兆鈞、陳家祥，
    而循線查悉上情。
四、案經丁○○告訴暨臺北市政府警察局刑事警察大隊報告臺灣臺
    北地方檢察署（下稱臺北地檢署）檢察官偵查起訴、追加起
    訴。
    理  由
壹、有罪部分
一、程序部分
  ㈠按被告以外之人於審判外之言詞或書面陳述，除法律有規定
    者外，不得作為證據，刑事訴訟法第159條第1項固有明文。
    惟被告以外之人於審判外之陳述，經當事人於審判程序同意
    作為證據，法院審酌該言詞陳述或書面陳述作成時之情況，
    認為適當者，亦得為證據；當事人、代理人或辯護人於法院
    調查證據時，知有上開刑事訴訟法第159條第1項不得為證據
    之情形，而未於言詞辯論終結前聲明異議者，視為有前項之
    同意，刑事訴訟法第159條之5亦有明文。本判決以下引用各
    項被告以外之人於審判外之陳述，檢察官、被告戊○○、丙○○
    及辯護人均同意有證據能力（見本院110年度訴字第332卷（
    一），下稱第332號卷（一），第137至145頁、第367至370
    頁），經審酌相關言詞陳述或書面陳述作成時之情況，認為
    適當，依前揭法條意旨，均得為證據。
  ㈡其餘資以認定本案犯罪事實之非供述證據，亦查無違反法定
    程序取得之情，依刑事訴訟法第158條之4規定反面解釋，均
    具證據能力。
二、實體部分
  ㈠認定犯罪事實所憑之證據及理由
　　⒈關於被告戊○○所涉犯罪事實一部分
　　  訊據被告戊○○固坦承有將其之中國信託帳戶借予他人使用
      之事實，惟矢口否認有何詐欺取財犯行，辯稱：我是把帳
      戶借給我的朋友朱宇崴（按：原名「胡宇崴」，因自願從
      母姓而改名；見本院第332號卷（二）第117頁），朱宇崴
      說他的財產會被強制執行，所以向我借帳戶，而且他說那
      些錢都是賭博款項、地下匯兌款項或工程款，我沒想到會
      跟詐欺有關，匯入我帳戶的錢，我也依朱宇崴的指示，轉
      匯至其兄胡宇恆中國信託帳號000000000000號帳戶（下稱
      胡宇恆之中國信託帳戶）或祖恆貿易公司帳戶、或提領現
      金交給他等語；辯護人為其辯稱：被告戊○○係將帳戶借給
      友人即共同被告朱宇崴，而非任意將帳戶出借予陌生人抑
      或詐欺集團，被告戊○○認知該帳戶是要用於工程款、賭債
      、地下匯兌款項收款使用，完全沒有想到會有人將他的中
      國信託帳戶作為詐欺使用，被告戊○○主觀上沒有幫助詐欺
      取財或詐欺取財之犯意等語。
　　  ⑴經查，詐欺集團所屬成員自稱「王美芳」之女子假意與
        告訴人丁○○交往，再自106年5月間起，陸續向告訴人誆
        稱遭不詳人士強擄至臺中市某酒店上班、需繳付公司紅
        單、補單等各種虛偽藉口，而向告訴人要求借款協助(
        即俗稱「剝皮酒店」手法)，致告訴人陷於錯誤，而於1
        07年4月10日，匯款1萬元至被告戊○○之中國信託帳戶，
        被告戊○○於翌日收到款項後，隨即將其中9,500元匯至
        共同被告朱宇崴所持用之其兄胡宇恆之中國信託帳戶，
        另又提領現金1,000元等情，業經被告戊○○所不爭（見
        本院第332號卷（一）第146至151頁），核與告訴人之
        指述相符（見臺北地檢署108年度偵字第13677號卷（一
        ），下稱第13677號偵查卷（一），第44至51頁、第91
        至92頁、第95頁），並有告訴人提出與「王美芳」間之
        LINE對話紀錄、匯款單、警方所查人頭帳戶統計表、中
        國信託商業銀行股份有限公司（下稱中國信託）107年8
        月23日中信銀字第107224839115490號函檢附被告戊○○
        之開戶資料及交易明細、中國信託109年3月19日中信銀
        字第109224839058402號函暨檢附胡宇恆中國信託帳戶
        之開戶資料及歷史交易明細等件在卷可參（見第13677
        號偵查卷（一）第96至109頁、第116頁、第119至124頁
        、第158頁；第13677號偵查卷（二）第56至72頁），前
        開事實，堪以認定。
　　  ⑵證人即共同被告朱宇崴於本院審理時證稱：我跟戊○○原
        本是結拜的交情，我用我哥哥胡宇恆帳號後五碼為4268
        9號帳戶與戊○○中國信託帳戶間之金錢往來都是因為酒
        單、博弈或個人借貸的錢，酒單的部分是我們去喝酒，
        他是幹部，我也是幹部，去我認識的店，酒單開我的，
        他就給我錢，有時是我要給他，所以我可能匯給他錢，
        他也可能匯給我錢；線上博弈部分，戊○○他們那邊會開
        版，我可以找玩家去和他對賭，賭一些球類、百家樂，
        我們會講好輸贏到10萬或是1個禮拜時就結算1次，我是
        中間牽線的人可以賺一些水錢；此外，先前我找的賭客
        有贏錢，結果戊○○付不出來，他還欠我10幾萬元，我會
        和戊○○催款，他就會時不時的轉帳給我，我不知道何人
        、何時、匯多少錢給戊○○，我只知道他常常不還我一個
        整數的錢，我還曾經傳簡訊問他，為什麼要轉帳有尾數
        的金額給我等語（見本院第332號卷（一）第327至338
        頁）。由上揭證人即共同被告朱宇崴之證詞可知，被告
        戊○○與朋友間常有金錢借貸，且曾在酒店上班，亦有涉
        獵線上博弈事業，此亦與被告戊○○自陳：我以前是酒店
        幹部或相關從業人員，我也有投資線上博弈等語相符（
        見第13677號卷（二）第112頁；第187號偵查卷（六）
        第97頁），足認被告戊○○確有從事酒店、博弈相關事業
        ，其自身及與朋友間之金錢交易往來關係複雜。再查，
        被告戊○○曾於警詢時陳稱：我當初是要讓遊戲玩家儲值
        點數，才會讓別人知道我的銀行帳號，我的戶頭裏面金
        額來來去去金額很多，我也分不清楚哪一條是別人被詐
        欺轉進來的款項等語（見第13677號卷（一）第31至32
        頁）；復於偵訊時陳稱：我的中國信託帳戶是在做線上
        賭博，所以會有很多人匯錢進來等語（見第13677號卷
        （一）第282頁反面），由被告戊○○之陳述可知，其曾
        多次將中國信託帳戶之帳號提供予他人，使他人得以匯
        入款項，其對於他人匯入之金錢究竟是賭資抑或被詐欺
        之款項毫不在意，堪認被告戊○○確有將自己所有之中國
        信託帳戶之帳號任意提供予真實姓名年籍均不詳之詐欺集
        團所屬成員使用甚明。
　　　⑶由被告戊○○中國信託帳戶之歷史交易明細（見第13677號
        卷（一）第146至167頁）可知，長期以來只要有款項匯
        入帳戶，被告戊○○旋即將款項提領或轉匯至其他帳戶，
        此實與詐欺集團成員於收到贓款後，為防免檢警追查金
        錢流向而以各種方式移轉贓款藉以製造金流斷點之處理
        方式相同，且被告戊○○於本院審理時對於為何會以此方
        式處理匯入其帳戶之款項，僅避重就輕表示其一向如此
        ，自己也忘記是什麼款項等語（見本院第332號卷（一
        ）第339至340頁），益徵被告戊○○不僅有將中國信託帳
        戶提供予他人作為非法使用，且明知匯入該帳戶之金錢
        即有可能是被害人被詐欺之款項，仍任意提領轉匯該等
        贓款。又被告戊○○雖辯稱係受被告朱宇崴指示提領或轉
        匯該等匯入其帳戶之款項云云，惟查，被告戊○○之中國
        信託帳戶自106年8月起即有轉入款項旋即提領或轉出之
        情形，業如前述，而被告戊○○自陳係於107年3、4月間
        才將中國信託帳戶借予被告朱宇崴使用，顯見被告戊○○
        處理中國信託帳戶內款項之方式與被告朱宇崴無關，況
        且，107年3月至7月間有諸多款項匯入被告戊○○之中國
        信託帳戶，被告戊○○並非將所有匯入之款項皆轉匯至被
        告朱宇崴使用之胡宇恆帳號後五碼為42689號帳戶，仍
        有諸多款項匯入其他不知名帳戶，益見被告戊○○前開所
        稱，其將帳戶借予被告朱宇崴使用，並依被告朱宇崴指
        示處理款項乙節，並非真實，無足採信。　　
　　　⑷被告戊○○辯稱將中國信託帳戶借給被告朱宇崴，待他人
        匯入款項後，再依被告朱宇崴的指示，轉匯款項至指定
        帳戶或提領現金交予被告朱宇崴云云，難以採信。茲整
        理被告戊○○就關於其所有之中國信託帳戶使用情形，歷
        次供述如下：
　　    ①被告戊○○於108年2月19日警詢時陳稱：我中國信託帳
          戶的存摺、提款卡跟印章都在我身上，沒有借給別人
          使用，我有告訴同事「小陳」帳戶密碼，因為我跟「
          小陳」在作球板，這是我的副業，有時候我在忙，我
          就會請他去幫我領客戶下注的錢，我在I88鉑金娛樂
          公司工作，這是合法的線上博弈公司，我是股東之一
          ，從106年6月做到107年10月，鉑金娛樂公司客戶要
          下注、退款或儲值就會用到我中國信託帳戶等語（見
          臺灣桃園地方檢察署（下稱桃園地檢署）108年度少
          連偵字第187號卷（一），下稱第187號偵查卷（一）
          ，第143至145頁）。
　　　　②被告戊○○於108年5月5日警詢時陳稱：我的中國信託帳
          戶之提款卡、存摺及印章在我家裡，我的帳號為什麼
          會被詐欺集團使用，我也不清楚，因為我之前在做現
          金博弈網，戶頭裡面的金額來來去去的，我也分不清
          楚哪一條是別人被詐欺的款項，當初是讓遊戲玩家儲
          值點數，我才把銀行帳號告訴別人，但我並沒有將提
          款卡及存摺提供給他人，我也不認識唐強強、丁○○、
          乙○○等人等語（見第13677號偵查卷（一）第31至32
          頁）。
　　　　③被告戊○○於108年10月30日偵訊時陳稱：我的中國信託
          帳戶是在做線上賭博的，所以會有很多人匯錢進來，
          剛好有一個朋友叫做朱宇崴在做地下匯兌，請我幫忙
          ，把錢匯到我這邊，我就讓他匯進來，我再依他的指
          示將錢領出來給他，或匯款至他指定的中國信託帳號
          000000000000號帳戶、祖恆貿易有限公司，每一筆款
          項我可以抽3％等語（見第13677號偵查卷（一）第282
          頁正反面）。
　　　　④被告戊○○於108年11月26日所涉另案詐欺案件（案號：
          臺灣士林地方法院108年度審訴字第591號）準備程序
          時陳稱：我有一個朋友朱宇崴剛關出來沒有帳戶，他
          說有朋友在做匯兌，他跟我說我提供帳戶可以獲得酬
          勞，我就將中國信託帳戶交給他，這大概是107年5、
          6月的事情，我將帳戶借給朱宇崴匯款，但存摺、提
          款卡還是在我身上等語（見臺灣士林地方檢察署108
          年度偵緝字第1353號卷，下稱第1353號偵查卷，第15
          9頁）。
　　　　⑤被告戊○○於109年3月31日偵訊時陳稱：我的中國信託
          帳戶一直都是我在使用，直到107年6月朱宇崴請我幫
          他收錢，錢一匯入我的帳戶，我就要提出來拿給他，
          胡宇崴和我說這些錢是工程款，他有時又跟我說是地
          下匯兌，我借帳戶給他每筆抽3％報酬等語（見第1367
          7號偵查卷（二）第111至112頁）。
　　　　⑥被告戊○○於109年6月23日偵訊時陳稱：中國信託帳戶
          是我本人在使用，在案發時我有朋友朱宇崴借用我的
          帳戶轉錢進來，我再將錢拿給他，我一開始是將密碼
          告訴同事「小陳」，「小陳」要領款時會跟我借用提
          款卡，當時「小陳」跟我有在投資線上博弈，另外我
          同時也有將帳號借給朱宇崴，我幫朱宇崴轉帳或提領
          現金很多次，比較大筆的朱宇崴說是工程款，我是提
          領現金給他等語（見第187號偵查卷（六），第96至9
          7頁）。　
　　　　⑦被告戊○○於109年9月24日偵訊時陳稱：朱宇崴有和我
          借帳戶，也有請我領錢給他，我在其他案子說把錢領
          出來給「小陳」，但其實「小陳」就是「小草」，就
          是朱宇崴等語（見臺灣士林地方檢察署（下稱士林地
          檢署）109年度偵字第12409號卷，下稱第12409號偵
          查卷，第105、107頁）。
　　　　⑧被告戊○○於110年1月20日偵訊時陳稱：被害人匯到我
          帳戶的錢，我又轉匯款到朱宇崴的帳戶，或是祖恆貿
          易有限公司，幫忙轉帳沒有什麼好處等語（見第1240
          9號偵查卷第229頁）。　
　　　　⑨被告戊○○於110年9月29日本院審理時證稱：當時朱宇
          崴說他的戶頭被強制執行，就問我可不可以借帳戶給
          他，他說錢的來源有賭博的錢、他借出去的錢或是工
          程款，他希望我拿比較常用的銀行帳戶，因為金流量
          比較大，他怕被追查，我們沒有講好固定抽3％或5％，
          是每次有多少錢進來，朱宇崴再跟我說要轉多少錢或
          提領多少錢給他。我沒有欠朱宇崴錢，也沒有在做博
          弈，朱宇崴大概是107年3、4月間開始跟我借帳戶，
          朱宇崴會明確的和我說匯款的人是誰，例如唐強強、
          乙○○，這些人的名字朱宇崴都有跟我說過。警詢的時
          候我說在做博弈工作，又說我把帳戶借給「小陳」，
          這些都是朱宇崴教我講的，直到後來我去士檢開庭時
          ，我發現事情的嚴重性，就和朱宇崴鬧翻，後來才講
          實話等語（見本院第332號卷（一）第339至347頁）
          。
　　    ⑩細譯上開被告戊○○歷次供述，其就究竟將中國信託帳
          戶借予何人使用、匯入其中國信託帳戶之款項來源、
          其借用帳戶予他人有無收取報酬、其本身有無從事博
          弈工作、是否知悉或認識被害人乙○○及唐強強等節，
          歷次供述不一，前後矛盾，被告戊○○先以「小陳」提
          領博弈賭資作為抗辯，後又改稱係被告朱宇崴向其借
          用帳戶，用以收取工程款或借款，被告戊○○之答辯實
          係隨著案件偵查進度及證據蒐集程度不斷修正更易，
          其所述之詞實難採信；再者，被告戊○○供稱，關於將
          中國信託帳戶借予「小陳」之陳述，皆係受被告朱宇
          崴指示，因另案在士林地檢署開庭後察覺事情嚴重性
          ，方決定說出係將中國信託帳戶借予被告朱宇崴之實
          情云云，而查，被告戊○○於108年1月22日即於士林地
          檢署接受訊問，此有該日偵訊筆錄在卷可參（見第13
          53號偵查卷第121至123頁），然其接續在108年2月19
          警詢、108年5月5日警詢時皆供稱係將其之中國信託
          帳戶密碼告知「小陳」（見第187號偵查卷（一）第1
          43至145頁；第13677號偵查卷（一）第31至32頁），
          甚且在109年6月23日接受檢察官訊問時，明確表示「
          小陳」與朱宇崴並非同一人，其係同時將中國信託帳
          戶之密碼告訴「小陳」並將該帳戶借給被告朱宇崴（
          見第187號偵查卷（六），第96至97頁），是以，被
          告戊○○供稱其在士林地檢接受訊問知悉事情嚴重性後
          ，就決定說出係將帳戶借給被告朱宇崴之事實乙節，
          不僅與其歷次接受警詢或偵訊之時間序上不相吻合，
          反足徵被告戊○○之供述配合著不同案件更迭反覆，莫
          衷一是，要無可採；此外，不論被告戊○○是否有將中
          國信託帳戶借予「小陳」，被告戊○○於所涉另案詐欺
          案件準備程序時表示，其係於107年5、6月將帳戶借
          給被告朱宇崴匯款（見第1353號偵查卷第159頁），
          然其於本案看到告訴人提出之匯款資料顯示，告訴人
          係於107年4月10日將被詐欺之款項匯入被告戊○○中國
          信託帳戶後（見第13677號偵查卷（一）第116頁），
          旋於本院審理時改稱其係於107年3、4月間將中國信
          託帳戶借予被告朱宇崴（見本院第332號卷（一）第3
          45頁），由此益證被告戊○○之答辯方向及內容均係臨
          訟編纂之詞，顯非真實而不足採信。　　
　　  ⑸按刑法上關於正犯與幫助犯之區別，係以行為人主觀上
        之犯意及客觀上之犯行為其準據，凡以自己犯罪之意思
        而參與犯罪，無論其所參與者，是否為犯罪構成要件之
        行為，皆為正犯；其以幫助他人犯罪之意思而參與犯罪
        ，其所參與者苟係犯罪構成要件之行為，亦為正犯，必
        以幫助他人犯罪之意思而參與者，又為犯罪構成要件以
        外之行為，始為幫助犯。被告戊○○不僅提供其所有之中
        國信託帳戶予他人使用，甚且自行處分匯入其中國信託
        帳戶之贓款，顯見被告戊○○初始提供中國信託帳戶之用
        意即基於自己共同犯罪之意思，而就被訴本案告訴人之
        被害事實而言，最終更係由被告戊○○處分犯罪所得，足
        見被告戊○○針對詐欺集團成員所實施本案以剝皮酒店方
        式之詐欺取財犯行確有犯意聯絡及行為分擔，應屬共同
        正犯無訛，則起訴書原認定被告戊○○係基於幫助詐欺取
        財之故意將本案帳戶提供予詐欺集團使用乙節，即有違
        誤。　
　　⒉關於被告丙○○所涉犯罪事實二部分
　　  訊據被告丙○○固坦承有將板信銀行帳戶之存摺出租予綽號
      「阿賢」之人，惟矢口否認有何幫助詐欺取財之犯行，辯
      稱：我沒有錢吃飯才會把帳戶出租，我也是逼不得已的，
      「阿賢」是我朋友，他向我租帳戶，我帳戶租給他以後他
      就避不見面、不接電話，我不知道他拿我的帳戶去做什麼
      ，我只有借他1次，後來發生什麼事情我都不知道等語。
      　
　　  ⑴經查，被告丙○○於106年夏天曾將其所有之板信銀行帳戶
        之存摺、提款卡及印章，出租予綽號「阿賢」之人，嗣
        該詐欺集團所屬成員取得前開帳戶資料後，以「剝皮酒
        店」手法，致告訴人陷於錯誤，而於106年10月6日，匯
        款4萬元至被告丙○○前開帳戶等情，業經被告丙○○自陳
        在卷且不爭執（見本院第332號卷（一）第366、371頁
        ），核與告訴人之指述相符（見第13677號偵查卷（一
        ）第44至51頁、第91至92頁、第95頁），並有告訴人提
        出與「王美芳」間之LINE對話紀錄、匯款單、警方所查
        人頭帳戶統計表、板信商業銀行集中作業中心108年4月
        1日板信集中字第1087407717號函暨檢附之被告丙○○板
        信銀行帳戶之開戶資料及交易明細表等件在卷可參（見
        第13677號偵查卷（一）第96至110頁、第119至124頁、
        第125至129頁），前開事實，堪以認定。
　　  ⑵本件被告丙○○實具有可預見交付板信銀行帳戶之存摺、
        金融卡予無關之他人使用，極易遭人作為詐欺犯罪等財
        產犯罪用途，仍不違背其本意之不確定故意：
　　    ①刑法上之故意，分為直接故意（確定故意）與間接故
          意（不確定故意），行為人對於構成犯罪之事實，明
          知並有意使其發生者為直接故意。行為人對於構成犯
          罪之事實，預見其發生，而其發生並不違背其本意者
          為間接故意；而間接故意與有認識的過失之區別，在
          於二者對構成犯罪之事實雖均預見其能發生，但前者
          對其發生並不違背其本意，後者則確信其不發生。又
          幫助犯之成立，以行為人主觀上認識被幫助者正欲從
          事犯罪或係正在從事犯罪，且該犯罪有既遂之可能，
          而其行為足以幫助他人實現構成要件者，即具有幫助
          故意；是若對於他人可能以其所交付之帳戶，進行詐
          欺取財之犯罪行為，已預見其發生，而其發生並不違
          反其本意，則自應負相關之罪責。
　　　　②被告邱崑元固辯稱係因生活困難而將板信銀行之存摺
          、金融卡出租予「阿賢」，惟金融機構帳戶為個人之
          理財工具，一般民眾皆可自由申請開設，並無任何特
          殊之限制，亦得同時在不同金融機構申請多數帳戶使
          用，坊間報章雜誌及新聞媒體，對於不法犯罪集團，
          經常利用大量收購之他人存款帳戶，以供被害人匯款
          而遂行其等詐欺取財犯行之案件，多所報導及再三披
          露，倘若有藉端向他人收購或租借帳戶者，依通常社
          會經驗，非不能預見所提供之帳戶可能遭不法使用。
          而被告丙○○係五專畢業，曾從事銀行工作等節，業據
          被告丙○○於本院審理中供述在卷（見本院第332號卷
          （二）第35頁），顯見被告丙○○係具有相當學識及金
          融交易經驗之人，理應知悉金融機構之存摺、提款卡
          不得隨意交付或出租予不詳之人，且被告丙○○自陳只
          需出租1個帳戶每週即可獲利2,000元之報酬，不用實
          際工作，以現今社會工作競爭激烈，竟有不需工作只
          提供帳戶即可獲取報酬之工作，被告丙○○卻不覺有異
          ，逕自出租帳戶存摺及提款卡予他人，已與常情有違
          。
　　    ③被告丙○○於本院審理時陳稱：我有拿存摺租給人家，
          租給別人以後，我什麼都不知道，我是為了生活才把
          帳戶借給別人，我就是太好心等語（見本院第332號
          卷（二）第35至36頁），是被告丙○○自始即未詢問「
          阿賢」欲租用其之板信銀行帳戶做為何用，顯見被告
          丙○○係持縱使遭到他人非法使用亦不至於招致自身財
          產損害之僥倖心態，而將其所有之板信銀行帳戶之存
          摺及金融卡交付予「阿賢」。另被告丙○○提供本案板
          信銀行帳戶之存摺及金融卡後，即無法與「阿賢」取
          得聯繫，但亦未為掛失或報警，足見被告丙○○於交付
          帳戶存摺及金融卡後並未過問該帳戶之使用情形，其
          主觀上顯已具有縱對方持本案帳戶從事詐欺等財產犯
          罪，亦不違背其本意之犯意。綜此上情，被告丙○○既
          知悉將其帳戶資料交付予他人，極易被利用為與財產
          有關之犯罪工具，竟未為任何查證動作，即將本案帳
          戶之存摺及金融卡交付予「阿賢」，事後亦未為任何
          的聯繫、追索或掛失，堪認被告丙○○對於上述金融資
          料縱令遭人充作不法使用，亦予容認，而有幫助詐欺
          之不確定故意甚明。
　　⒊綜上，本案事證明確，被告戊○○、丙○○有上揭事實欄所示
      之犯行，堪以認定，均應依法論科。　　　　
  ㈡論罪科刑
    ⒈論罪部分
      ⑴關於被告戊○○所涉犯罪事實一部分
　　　  ①核被告戊○○所為，係犯刑法第339條之4第1項2款三人
          以上共同詐欺取財罪。起訴書認被告戊○○係犯刑法第
          30條第1項、第339條之4第1項第2款之幫助加重詐欺
          罪嫌乙節容有未洽，然此節業經本院於審理中告知正
          犯之罪名（本院第332號卷（二）第8頁），無礙其防
          禦權行使；且刑事訴訟法第300 條所謂變更法條，係
          指罪名之變更而言，若僅行為態樣有正犯、從犯之分
          ，或既遂、未遂之分，即無庸引用刑事訴訟法第300 
          條變更起訴法條（最高法院101年度台上字第3805號
          判決要旨參照），故本院自無庸再為更正或變更起訴
          法條，附此敘明。
　　　  ②被告戊○○提供所有之中國信託帳戶供詐欺集團使用，
          又將告訴人匯入中國信託帳戶之贓款轉匯至其他帳戶
          ，被告戊○○與本案詐欺集團中之成員彼此間，雖無直
          接之犯意聯絡，然被告戊○○加入本案詐欺集團時，已
          知悉所從事之行為係整體詐騙行為分工之一環，雖未
          必知悉其他共犯詐騙告訴人之實際情況及內容，然則
          知悉匯入其中國信託帳戶之款項係其他共犯以詐欺手
          法詐騙而來，而分擔前揭工作，共同達成不法所有之
          詐欺取財目的，再從中獲取利潤、賺取報酬，應足認
          被告戊○○與「王美芳」、「雲朵」及其他詐欺集團成
          員間就犯罪事實一部分之詐欺取財犯行，互有直接或
          間接之聯絡，各自分擔實施其中一部分行為，並互相
          利用他方之行為，以達成共同犯罪目的，應論以共同
          正犯。
      ⑵關於被告丙○○所涉犯罪事實二部分
　　　　①刑法上之幫助犯，係對於犯罪與正犯有共同之認識，
          以幫助之意思，對於正犯資以助力，而未參與實施犯
          罪之行為者而言（最高法院75年度台上字第1509號、
          84年度台上字第5998號、88年度台上字第1270號判決
          意旨參照）。被告丙○○將所有之板信銀行帳戶之存摺
          、金融卡出租予「阿賢」，輾轉提供某詐欺集團使用
          ，迨該詐欺集團取得上開帳戶後，持以向告訴人詐取
          財物，顯係基於幫助他人詐欺財物之犯意而為，惟此
          僅係就他人之詐欺取財犯行提供助力，屬構成要件以
          外之行為，應論以幫助犯，是核被告應成立刑法第33
          9條第1項、第30條第1項前段之幫助詐欺取財罪。
　　　　②起訴書雖認被告丙○○係犯刑法第30條、第339條之4 第
          1項第2款之幫助加重詐欺取財罪，惟被告丙○○僅將帳
          戶出租予「阿賢」，依據卷內事證無從認定被告丙○○
          有與「阿賢」以外之詐欺集團成員有所聯繫，被告丙○○對於詐欺成員究竟由幾人組成，尚非其所能預見。
          起訴意旨認被告係犯刑法第30條第1項前段、第339條
          之4第1項第2款之幫助3人以上共同犯詐欺取財罪，容
          有未洽，然因起訴之基本社會事實同一，爰依法變更
          起訴法條。　
    ⒉科刑部分
      ⑴關於被告戊○○所涉犯罪事實一部分
　　　　①被告戊○○前因妨害自由案件，經臺灣嘉義地方法院以1
          02年度嘉簡字第956號判決判處有期徒刑2月，嗣臺灣
          嘉義地方檢察署檢察官提起上訴，臺灣嘉義地方法院
          以102年度簡上字第130號判決駁回上訴確定，並於10
          2年12月27日執行完畢等情，此有臺灣高等法院被告
          前案紀錄表附卷可佐，被告於前案受有期徒刑之執行
          完畢後，5年以內故意再犯本案有期徒刑以上之罪，
          為累犯。依司法院釋字第775號解釋所示，為避免發
          生罪刑不相當之情形，法院就該個案依該解釋意旨，
          裁量是否加重最低本刑。審酌被告所犯前案為妨害自
          由案件，與本案所犯之詐欺案件，就犯罪類型及法益
          種類均與本案不同，對社會之危害程度，亦有相當差
          別，本院認於本案罪名之法定刑度範圍內，審酌各項
          量刑事由後，已足以充分評價被告所應負擔之罪責，
          尚無加重最低本刑之必要，揆諸上開解釋意旨，爰不
          加重其刑。
　　　　②爰以行為人之責任為基礎，審酌被告戊○○正值壯年，
          卻不思以正途賺取所需，竟貪圖可輕鬆得手之不法利
          益，無視政府一再宣示掃蕩詐欺集團之決心，任意提
          供自己所有之中國信託帳戶供詐欺集團使用，並於告
          訴人匯入款項後，將贓款轉匯至其他帳戶，對於本案
          詐欺集團犯罪之涉入程度非淺，衡以被告戊○○不僅否
          認自身犯行，甚且攀誣被告朱宇崴，尚非刑事被告防
          禦權的適當行使，暨被告戊○○自陳為大學肄業，目前
          擔任廚師工作，家庭經濟狀況普通，須扶養未成年女
          兒（見本院第323號卷（二）第35至36頁），其於本
          案詐欺集團擔任之分工角色、犯罪動機、目的、手段
          、素行、本案獲利情形、告訴人所受損害，及告訴人
          、被告戊○○、辯護人、檢察官對量刑之意見等一切情
          狀，量處如主文之刑，以示懲儆。
      ⑵關於被告丙○○所涉犯罪事實二部分
　　　　①被告丙○○幫助他人實行犯罪行為，為幫助犯，應依刑
          法第30條第2項規定，按正犯之刑減輕之。
　　　　②爰以行為人之責任為基礎，審酌被告丙○○僅因經濟困
          難即將其所有之板信銀行帳戶之存摺、金融卡出租予
          他人使用，其所為紊亂社會正常交易秩序，並使不法
          之徒藉此輕易詐取財物，使檢警難以追查緝捕，助長
          詐騙犯罪風氣，提高社會大眾遭受詐騙損失之風險，
          並實際造成告訴人受有財產損害，且因自身經濟狀況
          不佳迄未與告訴人達成和解，兼衡被告丙○○自陳係五
          專畢業之智識程度，曾從事銀行工作，目前退休，家
          庭經濟狀況勉持、並無須扶養的親屬（見本院第332
          號卷（二）第35至36頁），暨犯罪動機、目的及手段
          、告訴人所受損失等一切情狀，量處主文所示之刑，
          並諭知易科罰金之折算標準。　
  ㈢沒收
    ⒈關於被告戊○○所涉犯罪事實一部分
　　　按犯罪所得，屬於犯罪行為人者，沒收之。於全部或一部
      不能沒收或不宜執行沒收時，追徵其價額，刑法第38條之
      1第1項前段、第3項分別定有明文。經查，告訴人於107年
      4月10日因被詐欺陷於錯誤而匯款1萬元至被告戊○○之中國
      信託帳戶，被告戊○○於翌日收到款項後隨即將其中9,500
      元匯至共同被告朱宇崴所持用之其兄胡宇恆之中國信託帳
      戶，另提領現金1,000元，此有被告戊○○之中國信託帳戶
      交易明細在卷可參（見第13677號偵查卷（一）第158頁反
      面），而證人即共同被告朱宇崴於本院審理時證稱：我哥
      哥胡宇恆末五碼42689號帳戶是我在使用，這個帳戶裡和
      戊○○的金錢往來都是酒單、博弈或個人借貸的錢等語（見
      本院第332號卷（一）第329頁），顯見告訴人將款項匯入
      被告戊○○中國信託帳戶之後，被告戊○○即將詐得之款項做
      為己用，對於該等款項有事實上處分權。基此，告訴人匯
      入被告戊○○中國信託帳戶之1萬元即為本案犯罪所得，雖
      未扣案，仍依刑法第38條之1第1項、第3項之規定，於主
      文欄中被告戊○○項下宣告沒收，並於全部或一部不能沒收
      或不宜執行沒收時，均追徵其價額。
　　⒉關於被告丙○○所涉犯罪事實二部分
　　　⑴被告丙○○陳稱其將板信銀行帳戶之存摺、金融卡交付予
        「阿賢」後，並未拿到任何對方答應給予之報酬等語（
        見本院第332號卷（一）第366頁），且據現有卷內證據
        資料，亦無從認定被告丙○○因上開行為而受有實際報酬
        或利益，爰不予宣告沒收犯罪所得。 
      ⑵另被告丙○○所提供板信銀行帳戶之存摺及金融卡並非違
        禁物或法定應義務沒收之物，未經扣案，且無積極證據
        足認尚屬存在，況且金融機構之存摺及金融卡皆可掛失
        、補發，是以，前開被告丙○○提供予「阿賢」之板信銀
        行帳戶之存摺及提款卡實際上並無價值而欠缺刑法上之
        重要性，依刑法第38條之2第2項規定，亦不予宣告沒收
        ，併此敘明。
三、退併辦部分
　㈠桃園地檢署檢察官108年度少連偵字第187號併辦意旨略以：
    被告戊○○能預見提供個人金融帳戶與他人使用，將可能因而幫
    助他人遂行詐欺取財之犯行，並藉此逃避司法單位之追緝，竟
    基於幫助詐欺取財之不確定故意，於107年6月6日前不詳時間
    ，在臺灣地區某處所，將其所申辦之中國信託帳戶、華南商
    業銀行帳號000-000000000000號帳戶（下稱華南帳戶），提
    供給綽號「小陳」之詐欺集團成員使用。嗣該等詐欺集團成
    員取得上開帳戶資訊後，即基於意圖為自己不法所有之詐欺
    取財犯意，於107年6月6日9時許前某時間，由該集團某不詳成
    員以手機通訊軟體WeChat微信暱稱「花與花之戀」（ID：mei
    ting52113）、暱稱「琪」（ID：ZXCV08008Y）、暱稱「陳
    子琪」（ID：Avan5856）、暱稱「Demons」（ID：loveme）
    等帳號，向乙○○佯稱：急需款項等語，致乙○○陷於錯誤，因
    而分別於同年6月6日9時許、6月8日9時許，依指示匯款70萬
    元、22萬元至上開中信帳戶，又於同年7月16日9時許、7月17
    日9時許，依指示匯款24萬元、20萬元至上開華南帳戶後，
    戊○○旋依「小陳」指示提領該等款項，交付「朱宇崴」；詎
    戊○○層升犯意，竟與己○○、「小陳」、「朱宇崴」共同基於
    3人以上共同犯詐欺取財之犯意聯絡，擔任上開詐騙集團內向
    己○○收水之車手頭；該集團某不詳成員又以上開方式向乙○○
    施以詐術，乙○○因而於107年7月19日11時許，分別匯款28萬
    元、25萬元至己○○所申辦臺灣銀行帳號000-000000000000號
    帳戶、中華郵政帳號000-00000000000000號帳戶後，由己○○
    前往提領，上繳予戊○○。因認被告戊○○涉犯刑法第339條之4
    第1項第2、3款之3人以上共同以電子通訊工具對公眾散布加
    重詐欺取財罪嫌等語。
　㈡士林地檢署檢察官109年度偵字第12409號併辦意旨略以：被
    告戊○○明知金融機構之存摺及提款卡為個人信用之重要表徵
    ，任何人皆可自行前往金融機構申請開立存摺、提款卡，並
    無特別之窒礙，故將自己之存摺及提款卡等資料提供他人使
    用，可能因此幫助他人從事詐欺行為而用以處理詐騙之犯罪
    所得，致使被害人及警方難以追查，竟基於縱所提供之帳戶
    被作為掩飾詐欺取財罪不法犯罪所得去向及幫助詐欺取財之
    不確定故意，於107年6月14日前某日，將其所開立使用之中
    國信託帳戶之存摺提供他人使用。而被害人庚○○於107年6月
    12日起，受到詐騙集團成員以LINE通訊軟體主動佯裝交友而
    與其通訊聊天，在取得被害人信任後即藉詞借款，被害人不
    疑有他，因陷於錯誤而按詐騙集團成員指示，自107年6月12
    日起至同年8月6日止受騙匯出13筆款項，共103萬元，其中1
    07年7月20日上午12時39分許匯款6萬元至鍾佩婷（所涉犯行
    ，前經不起訴處分）中國信託商業銀行帳號000000000000號
    帳戶，鍾佩婷再轉帳至被告戊○○上開中國信託帳戶。因認被
    告戊○○涉有刑法第30條第1項前段、第339條第1項幫助詐欺
    取財罪嫌等語。　　　
　㈢按詐欺取財罪係侵害財產法益，其罪數應依被害人不同而各
    自論斷，觀諸前揭移送併辦意旨所載被告戊○○涉嫌加重詐欺
    或幫助詐欺犯行之被害人乙○○及庚○○及其等所遭詐騙之時間
    、款項，與本案起訴書所載均不相同，亦非一行為同時侵害
    數財產法益，乃係獨立之犯罪，核與本案被告戊○○所犯之加
    重詐欺取財犯行，應為數罪關係，則前揭移送併辦之部分，
    自與本院前揭論罪科刑部分，無從成立事實上或裁判上一罪
    或同一案件之關係，自非起訴效力所及，且未經起訴，本院
    無從併予審理，應退由檢察官另行依法處理，附此敘明。　
    　　　
貳、無罪部分　
一、臺北地檢署110年度偵字第1497號追加起訴意旨另以：被告
    朱宇崴於106年間與真實姓名年籍均不詳之自稱「王美芳」等成
    年人組成俗稱「剝皮酒店」之以實施詐術為手段，具有持續
    性、牟利性之有結構性詐騙集團組織，其分工方式係由詐騙
    集團成員先對外蒐購詐騙所需匯款帳戶，再由該集團內成員
    詐騙不特定民眾將款項匯入指定帳戶，而由被告朱宇崴指示
    被告戊○○等人提領贓款後，依指示將贓款提現或轉匯至指定
    帳戶。前開分工模式確定後，被告朱宇崴與上開詐騙集團成
    員即共同意圖為自己不法之所有，基於3人以上共同犯詐欺
    取財之犯意聯絡，以「剝皮酒店」手法，致告訴人陷於錯誤
    ，而於107年4月10日匯款1萬元至被告戊○○之中國信託帳戶
    ，被告朱宇崴再指示被告戊○○將匯入其帳戶之款項，扣除3%
    或5%不等報酬後轉入被告朱宇崴所持用之胡宇恆之中國信託
    帳戶。因認被告朱宇崴涉犯刑法第339條之4第1項第2款之三
    人以上共同詐欺取財等罪嫌等語。　　　
二、按犯罪事實應依證據認定之，無證據不得認定犯罪事實；又
    不能證明被告犯罪者，應諭知無罪之判決，刑事訴訟法第15
    4條第2項、第301條第1項前段分別定有明文。再按事實之認
    定，應憑證據，如未能發現相當證據，或證據不足以證明，
    自不能以推測或擬制之方法，為裁判基礎（最高法院40年台
    上字第86號判決意旨參照）。且認定犯罪事實所憑之證據，
    雖不以直接證據為限，間接證據亦包括在內，然而無論直接
    證據或間接證據，其為訴訟上之證明，須於通常一般之人均
    不致有所懷疑，而得確信其為真實之程度者，始得據為有罪
    之認定，倘其證明尚未達到此一程度，而有合理之懷疑存在
    而無從使事實審法院得有罪之確信時，即應由法院為諭知被
    告無罪之判決（最高法院76年台上字第4986號判決意旨參照
    ）。　
三、公訴意旨認被告朱宇崴涉犯刑法第339條之4第1項第2款之三
    人以上詐欺取財罪之犯行，無非係以被告朱宇崴之供述、證
    人即同案被告戊○○、證人胡宇恆之證述、告訴人丁○○之指述
    、戊○○之中國信託帳戶客戶資料及交易明細、胡宇恆之中國
    信託帳戶客戶資料及交易明細等為其論據。
四、訊據被告朱宇崴固坦承被告戊○○有於107年4月11日匯款9,50
    0元至其所持用之其兄胡宇恆之中國信託帳戶之事實，惟堅
    詞否認有何三人以上共同詐欺取財犯行，辯稱：我沒有指示
    戊○○匯錢給我，我也不知道戊○○匯給我的錢來源是什麼，更
    不知道有人被詐欺匯款到戊○○的帳戶，他每次都不匯整數的
    錢給我，我也覺得很奇怪，我和戊○○之間有借貸、酒錢、博
    弈的錢等金錢債務關係，所以他會陸續轉帳給我等語。經查
    ：
　㈠經查，詐欺集團所屬成員以「剝皮酒店」手法，致告訴人陷
    於錯誤，而於107年4月10日匯款1萬元至被告戊○○之中國信
    託帳戶，被告戊○○於翌日收到款項後隨即將其中9,500元匯
    至被告朱宇崴所持用之胡宇恆中國信託帳戶等情，為被告朱
    宇崴所不爭（見本院第332號卷（一）第146至151頁），核
    與告訴人之指述相符（見第13677號偵查卷（一）第44至51
    頁、第91至92頁、第95頁），並有告訴人提出與「王美芳」
    間之LINE對話紀錄、匯款單、警方所查人頭帳戶統計表、被
    告戊○○中國信託帳戶之開戶資料及交易明細、胡宇恆中國信
    託帳戶之開戶資料及歷史交易明細等件在卷可參（見第1367
    7號偵查卷（一）第96至109頁、第116頁、第119至124頁、
    第158頁；第13677號偵查卷（二）第56至72頁），前開事實
    ，堪以認定。
　㈡被告朱宇崴與被告戊○○間之金錢往來均係因為酒單、博弈或
    個人借貸的錢，業經本院認定如前。再查，胡宇恆所有之中
    國信託帳戶係由被告朱宇崴所持用乙節，業據被告朱宇崴陳
    述在卷（見第13677號偵查卷（二）第169頁），而觀諸胡宇
    恆前開中國信託帳戶之歷史交易明細（見第13677號偵查卷
    （二）第56至72頁），被告朱宇崴自106年11月起即有多次
    轉匯款項至被告戊○○中國信託帳戶之交易紀錄，例如：106
    年11月13日轉帳9,500元予被告戊○○、107年2月14日轉帳3,4
    50元予被告戊○○、107年3月26日轉帳2,000元予被告戊○○、1
    07年4月10日轉帳6,100元予被告戊○○等，足見被告朱宇崴與
    被告戊○○間之金錢交易往來密切頻繁，是以，被告朱宇崴辯
    稱，其與被告戊○○間因博弈、酒錢及金錢借貸經常互有往來
    ，被告戊○○匯款至胡宇恆之帳戶係為還款，確有相當憑據，
    堪以採信。
　㈢被告戊○○雖指稱，其係將自己所有之中國信託帳戶借予被告
    朱宇崴，再依被告朱宇崴之指示將匯入其帳戶之款項轉匯至
    胡宇恆之中國信託帳戶、或祖恆貿易公司、或林秋容台北富
    邦銀行民生分行帳號000000000000號帳戶云云。然查，被告
    戊○○曾多次將中國信託帳戶之帳號提供予他人，使他人得以
    匯入款項，業經本院認定如前，被告戊○○於107年3月至7月
    間將諸多匯入其中國信託帳戶之款項，轉匯至許多不知名之
    帳戶，並非僅將款項匯入其前開所稱之胡宇恆中國信託帳戶
    、祖恆貿易公司帳戶抑或林秋容台北富邦銀行帳戶，被告戊○○顯非依被告朱宇崴之指示處理匯入其帳戶內之款項，被告
    戊○○前開指述，實難採信。再者，被告戊○○提出載有林秋容
    及祖恆貿易有限公司帳號資訊之訊息截圖（見第12409號偵
    查卷第189、193頁），然該訊息截圖並未顯示係由何人傳送
    予被告戊○○，實難憑此認定被告朱宇崴有指示被告戊○○將其
    中國信託帳戶內之款項轉匯予林秋容或祖恆貿易有限公司。
    基此，被告戊○○前開對於被告朱宇崴之指述，實僅為共同被
    告之單一指述，而依卷內事證，並無從證明被告朱宇崴對於
    詐欺集團成員向告訴人施以詐術，使告訴人陷於錯誤匯款1
    萬元至被告戊○○中國信託帳戶之詐欺取財之犯行有所知情或
    謀議，或有參與取款、收款或其他任何階段之行為，自難僅
    憑共同被告戊○○單一指述，在無其他補強證據之情形下認定
    被告朱宇崴就本案犯行有犯意聯絡或行為分擔，而對被告朱
    宇崴以三人以上共同詐欺取財罪予以相繩。
參、公訴不受理部分　　
一、公訴意旨略以：被告甲○○明知提供自己金融帳戶之存摺、提
    款卡及密碼等帳戶資料予陌生人士使用，常與財產犯罪密切
    相關，可能被犯罪集團所利用以遂行詐欺犯罪及隱匿、掩飾渠
    等犯罪所得之財物或財產上利益之目的，竟意圖為自己不法之
    所有，基於幫助詐欺之犯意，於如附表編號2「匯款日期」
    欄所示時間前之不詳時間，將自己所有之台北富邦銀行帳號
    000000000000號帳戶之存摺、提款卡或密碼等資料提供或交
    付予自稱「王美芳」、「雲朵」等真實姓名年籍均不詳之詐欺
    集團所屬成員使用。嗣該詐欺集團所屬成員取得前開帳戶資
    料後，即意圖為自己不法所有，基於加重詐欺取財之犯意，以
    「剝皮酒店」手法，致告訴人陷於錯誤，而分別於如附表編
    號2至4「匯款時間」欄所示之時間，陸續依指示匯款至前開
    被告甲○○帳戶。因認被告甲○○涉犯刑法第30條第1項、同法
    第339條之4第1項第2款之幫助加重詐欺取財罪嫌等語。
二、按同一案件繫屬於有管轄權之數法院者，由繫屬在先之法院
    審判之。但經共同之直接上級法院裁定，亦得由繫屬在後之
    法院審判，刑事訴訟法第8條定有明文。而依刑事訴訟法第8
    條之規定不得為審判者，應諭知不受理之判決，刑事訴訟法
    第303條第7款定有明文。又案件是否已經起訴，應以檢察官
    起訴繫屬之先後為準，同一案件繫屬於有管轄權之數法院，
    由繫屬在先或經裁定繫屬在後之法院審判，致不得為審判者
    ，自應依本款諭知不受理之判決，避免一罪兩判（最高法院
    92年度台非字第163號判決意旨同採此見解）。　　　　
三、經查：
　㈠被告甲○○於107年2月7日前某時，在不詳地點提供自己之臺北
    富邦銀行帳號000000000000號帳戶之存摺、提款卡及密碼予
    詐欺集團成員，嗣該詐欺集團成員取得上開帳戶存摺、提款
    卡及密碼後，即基於意圖為自己不法所有之詐欺取財犯意，
    假冒為「林子萱」之女子，以電話及line對唐強強謊稱：我
    遭到不明集團控制，以欠錢為由要我去酒店上班抵債，給我
    錢還欠酒店的賠償金、違約金及利息等語，致唐強強陷於錯
    誤，匯款至被告甲○○上開帳戶後，由詐欺集團成員提領得手
    之犯罪事實，業經臺灣臺中地方檢察署檢察官於109年10月6
    日以108年度偵字第14117號提起公訴，並於110年9月27日繫
    屬於臺灣臺中地方法院，並以110年度金訴緝字第27號案件
    （下稱前案）審理中等情，有該案起訴書及臺灣高等法院被
    告前案紀錄表各1份在卷可憑。
　㈡查本案被告甲○○交付予詐欺集團使用之帳戶，與前案被告甲○○所交付與詐欺集團使用之帳戶，係同一帳戶，顯見被告於
    本案及前案提供金融帳戶供詐欺集團成員使用之幫助行為應
    屬同一。從而，被告以一個交付帳戶之行為，幫助他人對本
    案及前案之被害人詐欺取財，係以一行為侵害數法益，應屬
    想像競合之裁判上一罪，是本案與前案既有裁判上一罪關係
    ，應為前案起訴效力所及，檢察官再就本案提起公訴，而於
    109年12月23日繫屬本院（見本院109年度審訴字第1982號卷
    第7頁收文戳），自屬同一案件重複起訴，應由繫屬在先之
    臺灣臺中地方法院一併審理，依前揭法條規定及說明，本院
    就此部分諭知公訴不受理。　　　　
據上論斷，應依刑事訴訟法第299條第1項前段、第300條、第301
條第1項前段、第303條第7款，刑法第28條、第30條、第339條第
1項、第339條之4第1項第2款、第41條第1項前段、第38條之1第1
項前段、第3項，刑法施行法第1條之1第1項，判決如主文。
本案經檢察官高文政提起公訴、追加起訴，檢察官黃怡華到庭執
行職務。　　
中　　華　　民　　國　 110　　年　　11　　月　　 24　 日
　　　　　　　　　刑事第十庭    審判長法　官  林孟皇
　　　　　　　　　                    法  官  陳采葳
　　　　　　　　　                    法  官　趙書郁
上正本證明與原本無異。 
如不服本判決應於收受送達後20日內向本院提出上訴書狀，並應
敘述具體理由；其未敘述上訴理由者，應於上訴期間屆滿後20日
內向本院補提理由書（均須按他造當事人之人數附繕本）「切勿
逕送上級法院」。告訴人或被害人如對於本判決不服者，應具備
理由請求檢察官上訴，其上訴期間之計算係以檢察官收受判決正
本之日期為準。 因疫情而遲誤不變期間，得向法院聲請回復原
狀。
                                      書記官  劉珈妤
中　　華　　民　　國　　110 　年　　11　　月　　24　　日
　　　　　　　　　　　　　　　　　　　
附錄本案論罪科刑法條全文：
中華民國刑法第339條
意圖為自己或第三人不法之所有，以詐術使人將本人或第三人之
物交付者，處5年以下有期徒刑、拘役或科或併科50萬元以下罰
金。
以前項方法得財產上不法之利益或使第三人得之者，亦同。
前二項之未遂犯罰之。
中華民國刑法第339條之4
犯第339條詐欺罪而有下列情形之一者，處1年以上7年以下有期
徒刑，得併科1百萬元以下罰金：
一、冒用政府機關或公務員名義犯之。
二、三人以上共同犯之。
三、以廣播電視、電子通訊、網際網路或其他媒體等傳播工具，
    對公眾散布而犯之。
前項之未遂犯罰之。

附表：告訴人丁○○匯款帳戶明細
編號 匯款日期 金額（新臺幣） 詐騙帳戶 證據出處 1 106.10.06 40,000 丙○○板信銀行民族分行帳號00000000000000號 第13677號偵查卷（一）第110頁 2 107.02.09 20,000 甲○○台北富邦銀行石牌分行帳號000000000000號 第13677號偵查卷（一）第114頁 3 107.03.09 8,000 甲○○台北富邦銀行石牌分行帳號000000000000號 第13677號偵查卷（一）第115頁 4 107.03.12 12,000 甲○○台北富邦銀行石牌分行帳號000000000000號 第13677號偵查卷（一）第116頁 5 107.04.10 10,000 戊○○中國信託銀行民生分行帳號000000000000號 第13677號偵查卷（一）第116頁